---
title: "Analyse des gagnants et perdants du projet EDS"
author: "Hugo MAURY"
date: "`r format (Sys.time(),'%d %B %Y')`"
fontsize : 7pt
documentclass: "article"
output: 
  html_document:
    toc: true
    number_sections: true
  rmarkdown::html_document:
    theme : journal
toc-title: "Sommaire"
---

\newpage

```{r, include=FALSE}
#library
library(dplyr)
library(gtsummary)
library(caret)
library(car)
library(MASS)
```


```{r, include=FALSE}
data = read.csv("basse_donnees_territoire_ptgpth.csv", header=TRUE, sep=";")
```
Nous allons comparer les indicateurs des bâtiments gagnants et perdants.

# Comparaison des indicateurs des hôpitaux gagnants et perdants

## Comparaison des ptg et pth

```{r, echo=FALSE}
dataPtgPth =  data[,5:7]
dataPtgPth %>% mutate(gagnant = ifelse(gagnant == 1, "gagnant", "perdant")) -> dataPtgPth
dataPtgPth %>% tbl_summary(by=gagnant)
```

\newpage

## Comparaison des structures des réseaux de soins
```{r, echo=FALSE}
data_reseau = data[,c(5,8:16)]
data_reseau %>% mutate(gagnant = ifelse(gagnant == 1, "gagnant", "perdant")) -> data_reseau
data_reseau %>% tbl_summary(by=gagnant)
```
Sur ce tableaux, nous pouvons constater que les indicateurs des réseaux de soin des bâtiments gagnants sont légèrement plus élevés que ceux des bâtiments perdants.

\newpage

Dans un premier temps, nous allons comparer le temps d'accès (en minute) minimum et maximum, par bâtiment gagnant et perdant.

## Temps d'accès minimum
```{r, echo=FALSE}
data_min = data[,c(5,19:23)]
data_min %>% mutate(gagnant = ifelse(gagnant == 1, "gagnant", "perdant")) -> data_min
data_min %>% tbl_summary(by=gagnant)
```

Il ne semble pas avoir de différence au niveau du temps d'accès minimum des bâtiments gagnants et perdants.

\newpage

## Temps d'accès maximum
```{r, echo=FALSE}
data_max = data[,c(5,24:28)]
data_max %>% mutate(gagnant = ifelse(gagnant == 1, "gagnant", "perdant")) -> data_max
data_max %>% tbl_summary(by=gagnant)
```

Il ne semble pas avoir de différence au niveau du temps d'accès maximum des bâtiments gagnants et perdants.

\newpage

Nous allons maintenant comparer le nombre de centre de soin infirmiers et polyvalent (CSIP) et le nombre de Service de soin Infirmier à domicile, en fonction des bâtiments gagnants et perdants.

## Comparaison des CSIP et SSIAD
```{r, echo=FALSE}
data_CsipSsiad = data[,c(5,29,30)]
data_CsipSsiad %>% mutate(gagnant = ifelse(gagnant == 1, "gagnant", "perdant")) -> data_CsipSsiad
data_CsipSsiad %>% tbl_summary(by=gagnant)
```

Les bâtiments perdants ont tendances à avoir deux fois plus de CSIP et de SSIAD que les bâtiments gagnants.

\newpage

A présent, comparons les indicateurs concernant les kinés et les infirmiers, aux bâtiments gagnants et perdants.

## Comparaison des indicateurs kinés et infirmiers

```{r, echo=FALSE}
data_KineNurse = data[,c(5,17,18,31,32)]
data_KineNurse %>% mutate(gagnant = ifelse(gagnant == 1, "gagnant", "perdant")) -> data_KineNurse
data_KineNurse %>% tbl_summary(by=gagnant)
```

Les hôpitaux perdants ont tendences à avoir un meilleur accès, au niveau des kinés et des infirmiers, que les hôpitaux gagnants.


\newpage

# Modèle logistique

Dans un premier temps, nous allons créer on modèle logistique complet, puis nous allons vérifier la significativité des variables.

```{r, echo=FALSE}
data <- read.csv("base_donnees_territoire_PTH.csv", header=TRUE, sep=";")
data_mode = data[-19,c(5,16,29:32)]
data_mode = data[,c(5,16,29:32)]
model1 = glm(gagnant~.,data=data_mode,family=binomial(link="logit"))
summary(model1)
```

\newpage

 Vérification de la significativité des variables :
```{r, echo=FALSE, warning=FALSE}
Anova(model1, type="II", test="LR")
```

\newpage

Au vu des p_values, nous sommes en présence de variable non significative. Nous allons donc éliminer, de manière automatique, les variables non pertinentes selon le critère **AIC (Akaike Information Criterion)**.

```{r, echo=FALSE, warning=FALSE}
model2 = stepAIC(model1, direction = "both", k = 2, trace=FALSE)
Anova(model2, type="II", test="LR")
```

Les variables sont significatives.

\newpage

Voici notre modèle final :
```{r, echo=FALSE}
summary(model2)
```

\newpage

Odds Ratio 
```{r, echo=FALSE}
exp(coef(model2))
```

