---
title: "Analyse Gagnant/Perdant"
author: "Hugo MAURY"
date: "`r format (Sys.time(),'%d %B %Y')`"
fontsize : 7pt
documentclass: "article"
output: 
  html_document:
    toc: true
    number_sections: true
  rmarkdown::html_document:
    theme : journal
toc-title: "Sommaire"
---

\newpage

```{r, include=FALSE}
#library
library(dplyr)
library(gtsummary)
library(ggplot2)
library(tidyr)
library(caret)
library(car)
library(MASS)
```

```{r, echo=FALSE}
# Récupération des données
data <- read.csv("base_donnees_taux.csv", sep=";", header=TRUE)
```

# Analyse Gagnant/Perdant au niveau global

## Temps d'accès
```{r, echo=FALSE}
# Préparation des données
data_GaPe <- data[,c(5,24:28)]
data_GaPe %>% mutate(gagnant = ifelse(gagnant==1,"gagnant","perdant")) -> data_GaPe
```

### Chirurgie
```{r, echo=FALSE, fig.align="center", warning=FALSE}
# tamax_chir
ggplot(data_GaPe, aes(x = gagnant, y = tamax_chir, fill = gagnant)) + 
  geom_boxplot() +
  geom_jitter(position=position_jitter(0))+
  labs(title="Distribution du temps d'accès max chirurgie",
      x="",y="Temps d'accès max chirurgie")
```

\newpage

### SSR
```{r, echo=FALSE, fig.align="center", warning=FALSE}
# tamax_ssr
ggplot(data_GaPe, aes(x = gagnant, y = tamiax_ssr, fill = gagnant)) + 
  geom_boxplot() +
  geom_jitter(position=position_jitter(0))+
  labs(title="Distribution du temps d'accès max SSR",
      x="",y="Temps d'accès max SSR")
```

\newpage

### Long Séjours
```{r, echo=FALSE, fig.align="center", warning=FALSE}
# tamax_longstay
ggplot(data_GaPe, aes(x = gagnant, y = tamax_longstay, fill = gagnant)) + 
  geom_boxplot() +
  geom_jitter(position=position_jitter(0))+
  labs(title="Distribution du temps d'accès max Long Séjours",
      x="",y="Temps d'accès max Séjours")
```

\newpage

### SSIAD
```{r, echo=FALSE, fig.align="center", warning=FALSE}
# tamax_ssiad
ggplot(data_GaPe, aes(x = gagnant, y = tamax_ssiad, fill = gagnant)) + 
  geom_boxplot() +
  geom_jitter(position=position_jitter(0))+
  labs(title="Distribution du temps d'accès max SSIAD",
      x="",y="Temps d'accès max SSIAD")
```

\newpage

### Rhumatologue
```{r, echo=FALSE, fig.align="center", warning=FALSE}
# tamax_rhumato
ggplot(data_GaPe, aes(x = gagnant, y = tamax_rhumato, fill = gagnant)) + 
  geom_boxplot() +
  geom_jitter(position=position_jitter(0))+
  labs(title="Distribution du temps d'accès max Rhumatologue",
      x="",y="Temps d'accès max Rhumatologue")
```

\newpage

## Nombre de structure de soin infirmier

```{r, include=FALSE}
# Préparation des données
data_struct <- data[,c(5,29,30)]
data_struct %>% mutate(gagnant = ifelse(gagnant==1,"gagnant","perdant")) -> data_struct
```

### CSIP

```{r, echo=FALSE, fig.align="center", warning=FALSE}
# nb_csip
ggplot(data_struct, aes(x = gagnant, y = nb_csip, fill = gagnant)) + 
  geom_boxplot() +
  geom_jitter(position=position_jitter(0))+
  labs(title="Distribution du nombre de Centre de Soin Infirmier",
      x="",y="nombre de Centre de Soin Infirmier")
```

\newpage

### SSIAD

```{r, echo=FALSE, fig.align="center", warning=FALSE}
# nb_ssiad
ggplot(data_struct, aes(x = gagnant, y = nb_ssiad, fill = gagnant)) + 
  geom_boxplot() +
  geom_jitter(position=position_jitter(0))+
  labs(title="Distribution du nombre de soin Infirmier à Domicile",
      x="",y="nombre de soin Infirmier à Domicile ")
```


\newpage

## Densité d'infirmier et de kiné

```{r, include=FALSE}
data_KiIn <- data[,c(5,31,32)]
data_KiIn %>% mutate(gagnant = ifelse(gagnant==1,"gagnant","perdant")) -> data_KiIn
```

### Infirmier

```{r, echo=FALSE, fig.align="center", warning=FALSE}
# density_nurse
ggplot(data_KiIn, aes(gagnant, density_nurse, fill = gagnant)) + 
  geom_boxplot() +
  geom_jitter(position=position_jitter(0))+
  labs(title="Distribution de la densité d'infirmier",
      x="",y="Densité d'infirmier")
```

\newpage

### Kiné

```{r, echo=FALSE, fig.align="center", warning=FALSE}
# density_kine
ggplot(data_KiIn, aes(x = gagnant, y = density_kine, fill = gagnant)) + 
  geom_boxplot() +
  geom_jitter(position=position_jitter(0))+
  labs(title="Boxplot de la densité de kiné (Gagnant)",
      x="",y="Densité de kiné")
```

\newpage

## Taux d'adressage SSR

```{r, echo=FALSE}
# Préparation des données
data_tx <- data[,c(5,34,35)]
data_tx %>% mutate(gagnant = ifelse(gagnant == 1, "gagnant","perdant")) -> data_tx
data_tx %>% tbl_summary(by=gagnant)
```

\newpage

## Analyse univarié

```{r, include=FALSE}
# Préparation des données
data_univ <- data[,c(5,24:32,34,35)]
data_univ <- data_univ %>% drop_na()
```


```{r, echo=FALSE, fig.align="center", warning=FALSE}
# Création du premier tableau (modèle multivarié)
data_mode <- data_univ[,c(-2:-6,-12)]
model1 = glm(gagnant~.,data=data_mode,family=binomial(link="logit"))
Anova(model1, type="II",test="LR")
model2 = stepAIC(model1, direction = "both", k = 2, trace=FALSE)
Anova(model2, type="II", test="LR")
model2 %>% tbl_regression(exponentiate = TRUE,pvalue_fun = function(x) style_pvalue(x, digits = 3), conf.int = FALSE) -> multi 
# Création du deuxième tableau (univarié)
coef <- data_univ %>%tbl_uvregression(method = glm, 
                             y = gagnant,
                             method.args = list(family = binomial(link="logit")),
                             exponentiate = TRUE,
                             hide_n = TRUE,
                             conf.int = FALSE,
                             pvalue_fun = function(x) style_pvalue(x, digits = 3)) %>% bold_p()
data_univ %>% mutate(gagnant = ifelse(gagnant==1,"gagnant", "perdant")) -> data_univ
# Création du troisième tableau (Comparaison des indicateurs)
comparaison <- data_univ %>% tbl_summary(by=gagnant, digits = all_continuous() ~ 2) %>%  modify_header(label ~ "**Variable**")  %>% bold_labels() 
```
\newpage
```{r, echo=FALSE, warning=FALSE}
# Fusion des trois tableaux
tbl_comp <-tbl_merge(tbls = list(comparaison, coef, multi), 
    tab_spanner = c("**Comparaison**", "**Modele univarie**", "**Modele multivarie**"))

tbl_comp
```

\newpage


# Analyse Gagnant/Perdant au niveau PTH
## Temps d'accès
```{r, echo=FALSE}
# Préparation des données
data <- read.csv("base_donnees_territoire_PTH.csv", header=TRUE, sep=";")
data <- data %>% drop_na()
data_GaPe <- data[,c(6,24:28)]
data_GaPe %>% mutate(pth = ifelse(pth==1,"gagnant","perdant")) -> data_GaPe
```

### Chirurgie
```{r, echo=FALSE, fig.align="center", warning=FALSE}
# tamax_chir
ggplot(data_GaPe, aes(x = pth, y = tamax_chir, fill = pth)) + 
  geom_boxplot() +
  geom_jitter(position=position_jitter(0))+
  labs(title="Distribution du temps d'accès max chirurgie gagnant pour pth",
      x="",y="Temps d'accès max chirurgie")
```

\newpage

### SSR
```{r, echo=FALSE, fig.align="center", warning=FALSE}
# tamax_ssr
ggplot(data_GaPe, aes(x = pth, y = tamiax_ssr, fill = pth)) + 
  geom_boxplot() +
  geom_jitter(position=position_jitter(0))+
  labs(title="Distribution du temps d'accès max SSR gagnant pour pth",
      x="",y="Temps d'accès max SSR")
```

\newpage

### Long Séjours
```{r, echo=FALSE, fig.align="center", warning=FALSE}
# tamax_longstay
ggplot(data_GaPe, aes(x = pth, y = tamax_longstay, fill = pth)) + 
  geom_boxplot() +
  geom_jitter(position=position_jitter(0))+
  labs(title="Distribution du temps d'accès max Long Séjours gagnant pour pth",
      x="",y="Temps d'accès max Séjours")
```

\newpage

### SSIAD
```{r, echo=FALSE, fig.align="center", warning=FALSE}
# tamax_ssiad
ggplot(data_GaPe, aes(x = pth, y = tamax_ssiad, fill = pth)) + 
  geom_boxplot() +
  geom_jitter(position=position_jitter(0))+
  labs(title="Distribution du temps d'accès max SSIAD gagnant pour pth",
      x="",y="Temps d'accès max SSIAD")
```

\newpage

### Rhumatologue
```{r, echo=FALSE, fig.align="center", warning=FALSE}
# tamax_rhumato
ggplot(data_GaPe, aes(x = pth, y = tamax_rhumato, fill = pth)) + 
  geom_boxplot() +
  geom_jitter(position=position_jitter(0))+
  labs(title="Distribution du temps d'accès max Rhumatologue gagnant pour pth",
      x="",y="Temps d'accès max Rhumatologue")
```

\newpage

## Nombre de structure de soin infirmier

```{r, include=FALSE}
# Préparation des données
data_struct <- data[,c(6,29,30)]
data_struct %>% mutate(pth = ifelse(pth==1,"gagnant","perdant")) -> data_struct
```

### CSIP

```{r, echo=FALSE, fig.align="center", warning=FALSE}
# nb_csip
ggplot(data_struct, aes(x = pth, y = nb_csip, fill = pth)) + 
  geom_boxplot() +
  geom_jitter(position=position_jitter(0))+
  labs(title="Distribution du nombre de Centre de Soin Infirmier gagnant pour pth",
      x="",y="nombre de Centre de Soin Infirmier")
```

\newpage

### SSIAD

```{r, echo=FALSE, fig.align="center", warning=FALSE}
# nb_ssiad
ggplot(data_struct, aes(x = pth, y = nb_ssiad, fill = pth)) + 
  geom_boxplot() +
  geom_jitter(position=position_jitter(0))+
  labs(title="Distribution du nombre de soin Infirmier à Domicile gagnant pour pth",
      x="",y="nombre de soin Infirmier à Domicile ")
```


\newpage

## Densité d'infirmier et de kiné

```{r, include=FALSE}
data_KiIn <- data[,c(6,31,32)]
data_KiIn %>% mutate(pth = ifelse(pth==1,"gagnant","perdant")) -> data_KiIn
```

### Infirmier

```{r, echo=FALSE, fig.align="center", warning=FALSE}
# density_nurse
ggplot(data_KiIn, aes(pth, density_nurse, fill = pth)) + 
  geom_boxplot() +
  geom_jitter(position=position_jitter(0))+
  labs(title="Distribution de la densité d'infirmier gagnant pour pth",
      x="",y="Densité d'infirmier")
```

\newpage

### Kiné

```{r, echo=FALSE, fig.align="center", warning=FALSE}
# density_kine
ggplot(data_KiIn, aes(x = pth, y = density_kine, fill = pth)) + 
  geom_boxplot() +
  geom_jitter(position=position_jitter(0))+
  labs(title="Boxplot de la densité de kiné gagnant pour pth",
      x="",y="Densité de kiné")
```

\newpage

## Analyse univarié

```{r, include=FALSE}
# Préparation des données
data_univ <- data[,c(6,24:32)]
```

```{r, echo=FALSE, fig.align="center", warning=FALSE}
# Création d'un tableau d'analyse
# Premier tableau (univarié)
#data_univ %>% tbl_summary(by = pth) %>% add_p(test = everything() ~ "kruskal.test",)
coef <- data_univ %>%tbl_uvregression(method = glm, 
                             y = pth,
                             method.args = list(family = binomial(link="logit")),
                             exponentiate = TRUE,
                             hide_n = TRUE,
                             conf.int = FALSE) %>% bold_p()
data_univ %>% mutate(pth = ifelse(pth==1,"gagnant", "perdant")) -> data_univ
# Deuxième tableau (comparaison des indicateurs)
comparaison <- data_univ %>% tbl_summary(by=pth, digits = all_continuous() ~ 2) %>%  modify_header(label ~ "**Variable**")  %>% bold_labels() 
# Fusion des deux tableaux
tbl_comp <-tbl_merge(tbls = list(comparaison, coef), 
    tab_spanner = c("**Comparaison**", "**Modele univarie**"))

tbl_comp
```

\newpage

# Analyse Gagnant/Perdant au niveau PTG
## Temps d'accès
```{r, echo=FALSE}
# Préparation des données
data <- read.csv("base_donnees_territoire_PTG.csv", header=TRUE, sep=";")
data <- data %>% drop_na()
data_GaPe <- data[,c(7,24:28)]
data_GaPe %>% mutate(ptg = ifelse(ptg==1,"gagnant","perdant")) -> data_GaPe
```

### Chirurgie
```{r, echo=FALSE, fig.align="center", warning=FALSE}
# tamax_chir
ggplot(data_GaPe, aes(x = ptg, y = tamax_chir, fill = ptg)) + 
  geom_boxplot() +
  geom_jitter(position=position_jitter(0))+
  labs(title="Distribution du temps d'accès max chirurgie gagnant pour ptg",
      x="",y="Temps d'accès max chirurgie")
```

\newpage

### SSR
```{r, echo=FALSE, fig.align="center", warning=FALSE}
# tamax_ssr
ggplot(data_GaPe, aes(x = ptg, y = tamiax_ssr, fill = ptg)) + 
  geom_boxplot() +
  geom_jitter(position=position_jitter(0))+
  labs(title="Distribution du temps d'accès max SSR gagnant pour ptg",
      x="",y="Temps d'accès max SSR")
```

\newpage

### Long Séjours
```{r, echo=FALSE, fig.align="center", warning=FALSE}
# tamax_longstay
ggplot(data_GaPe, aes(x = ptg, y = tamax_longstay, fill = ptg)) + 
  geom_boxplot() +
  geom_jitter(position=position_jitter(0))+
  labs(title="Distribution du temps d'accès max Long Séjours gagnant pour ptg",
      x="",y="Temps d'accès max Séjours")
```

\newpage

### SSIAD
```{r, echo=FALSE, fig.align="center", warning=FALSE}
# tamax_ssiad
ggplot(data_GaPe, aes(x = ptg, y = tamax_ssiad, fill = ptg)) + 
  geom_boxplot() +
  geom_jitter(position=position_jitter(0))+
  labs(title="Distribution du temps d'accès max SSIAD gagnant pour ptg",
      x="",y="Temps d'accès max SSIAD")
```

\newpage

### Rhumatologue
```{r, echo=FALSE, fig.align="center", warning=FALSE}
# tamax_rhumato
ggplot(data_GaPe, aes(x = ptg, y = tamax_rhumato, fill = ptg)) + 
  geom_boxplot() +
  geom_jitter(position=position_jitter(0))+
  labs(title="Distribution du temps d'accès max Rhumatologue gagnant pour ptg",
      x="",y="Temps d'accès max Rhumatologue")
```

\newpage

## Nombre de structure de soin infirmier

```{r, include=FALSE}
# Préparation des données
data_struct <- data[,c(7,29,30)]
data_struct %>% mutate(ptg = ifelse(ptg==1,"gagnant","perdant")) -> data_struct
```

### CSIP

```{r, echo=FALSE, fig.align="center", warning=FALSE}
# nb_csip
ggplot(data_struct, aes(x = ptg, y = nb_csip, fill = ptg)) + 
  geom_boxplot() +
  geom_jitter(position=position_jitter(0))+
  labs(title="Distribution du nombre de Centre de Soin Infirmier gagnant pour ptg",
      x="",y="nombre de Centre de Soin Infirmier")
```

\newpage

### SSIAD

```{r, echo=FALSE, fig.align="center", warning=FALSE}
# nb_ssiad
ggplot(data_struct, aes(x = ptg, y = nb_ssiad, fill = ptg)) + 
  geom_boxplot() +
  geom_jitter(position=position_jitter(0))+
  labs(title="Distribution du nombre de soin Infirmier à Domicile gagnant pour ptg",
      x="",y="nombre de soin Infirmier à Domicile ")
```


\newpage

## Densité d'infirmier et de kiné

```{r, include=FALSE}
data_KiIn <- data[,c(7,31,32)]
data_KiIn %>% mutate(ptg = ifelse(ptg==1,"gagnant","perdant")) -> data_KiIn
```

### Infirmier

```{r, echo=FALSE, fig.align="center", warning=FALSE}
# density_nurse
ggplot(data_KiIn, aes(ptg, density_nurse, fill = ptg)) + 
  geom_boxplot() +
  geom_jitter(position=position_jitter(0))+
  labs(title="Distribution de la densité d'infirmier gagnant pour ptg",
      x="",y="Densité d'infirmier")
```

\newpage

### Kiné

```{r, echo=FALSE, fig.align="center", warning=FALSE}
# density_kine
ggplot(data_KiIn, aes(x = ptg, y = density_kine, fill = ptg)) + 
  geom_boxplot() +
  geom_jitter(position=position_jitter(0))+
  labs(title="Boxplot de la densité de kiné gagnant pour ptg",
      x="",y="Densité de kiné")
```

\newpage

## Analyse univarié

```{r, include=FALSE}
# Préparation des données
data_univ <- data[,c(7,24:32)]
```

```{r, echo=FALSE, fig.align="center", warning=FALSE}
# Création d'un tableau
# Premier tableau (univarié) 
coef <- data_univ %>%tbl_uvregression(method = glm, 
                             y = ptg,
                             method.args = list(family = binomial(link="logit")),
                             exponentiate = TRUE,
                             hide_n = TRUE,
                             conf.int = FALSE) %>% bold_p()
data_univ %>% mutate(ptg = ifelse(ptg==1,"gagnant", "perdant")) -> data_univ
# Deuxième tableau (comparaison des indicateurs)
comparaison <- data_univ %>% tbl_summary(by=ptg, digits = all_continuous() ~ 2) %>%  modify_header(label ~ "**Variable**")  %>% bold_labels() 
# Fusion des deux tableaux
tbl_comp <-tbl_merge(tbls = list(comparaison, coef), 
    tab_spanner = c("**Comparaison**", "**Modele univarie**"))

tbl_comp
```
